liana litale

UX/UI DESIGNER

Dopo essermi diplomata in Amministrazione Finanza e Marketing e aver lavorato diversi anni come impiegata, ho capito che quella non era la mia strada.

Ho scoperto la User Experience e lo User Interface Design quasi per caso durante il periodo della pandemia, ed ho subito capito che faceva per me dato che inglobava alcuni aspetti della mia personalità: empatia, precisione e curiosità. Così ho deciso di intraprendere un nuovo percorso formativo frequentando il Master di UX/UI Design con Start2impact University.

Il mio obiettivo è quello di creare esperienze e interfacce digitali coinvolgenti ed intuitive mettendo al centro le esigenze delle persone.

## ESPERIENZE PROFESSIONALI

# 2023 - Ogg **UX/UI DESIGNER** Freelance Attualmente, sto svolgendo il ruolo di UX/UI designer freelance specializzata in applicazioni mobile, dedicando il mio tempo sia a progetti personali che a partnership con aziende. 2021 - Ogg **CAMERIERA** For Good Olgiate Olona (VA) 2020 - 202 **IMPIEGATA** Servisco Coop Nerviano 2018 - 2020 **ASSISTENTE DI DIREZIONE** Vitality Communication Srls Cerro Maggiore (MI)

**IMPIEGATA** 

Generali Italia Spa Cerro Maggiore (MI)

### CONTATTI

2018 - 2020

elianavitale17@gmail.com

Canegrate (MI)

Portfolio

in <u>Linkedin</u>

### HARD SKILLS

Discovery Graphic Design Wireframing Illustrator User Testing Photoshop Copywriting HTML e CSS User Interface Pacchetto Office

#### ISTRUZIONE

Start2impact University
 2021 - 2023
 Master di UX/UI Designer

Istituto Superiore Carlo Dell'Acqua, Legnano (MI)

2018-2019 Diploma di Istituto Tecnico Economico – Amministrazione, Finanza e Marketing

### HOBBY





Viaggi

Crossfit